【裁判字號】    90,豐簡上,155
【裁判日期】    900821
【裁判案由】    毒品危害防制條例
【裁判全文】
臺灣臺中地方法院刑事判決                        九十年度豐簡上字第一五五號
    上  訴  人
    即  被  告  丁○○
右上訴人即被告因違反毒品危害防制條例案件，不服本院豐原簡易庭九十年度豐簡字
第一七五號中華民國九十年五月一日第一審簡易判決（聲請案號：臺灣臺中地方法院
檢察署九十年度毒偵字第四七六號）提起上訴，本院管轄第二審之合議庭，逕依通常
程序為第一審判決如左：
    主  文
原判決撤銷。
丁○○無罪。
    理  由
一、聲請簡易處刑意旨詳如附件聲請簡易判決處刑書所載。
二、按犯罪事實應依證據認定之，無證據不得推定其犯罪事實；不能證明被告犯罪者
    ，應諭知無罪之判決，刑事訴訟法第一百五十四條、第三百零一條第一項分別定
    有明文。又檢察官依刑事訴訟法簡易訴訟程序聲請簡易判決處刑之案件，如法院
    於審理後，認應為無罪、免訴、不受理或管轄錯誤判決之諭知者，應適用通常訴
    訟程序審判之，為刑事訴訟法第四百五十二條所明定；再對於簡易判決之上訴，
    準用刑事訴訟法第三編第一章及第二章之規定，管轄第二審之地方法院合議庭受
    理簡易判決上訴案件，應依通常程序審理，其認案件有應依通常訴訟程序審判誤
    依簡易判決處刑之情形者，原審所行訴訟程序因有重大瑕疵，自應撤銷原判決，
    逕依通常訴訟程序為第一審判決（法院辦理刑事訴訟簡易程序案件應行注意事項
    第十四條意旨參照），並準用刑事訴訟法第三百六十九條第二項規定。再被告經
    合法傳喚，無正當理由不到庭者，得不待其陳述逕行判決，刑事訴訟法第三百七
    十一條亦有明文。
三、檢察官認上訴人即被告丁○○（下稱被告）涉有右揭犯行，無非以被告持有第二
    級毒品安非他命之犯行業據被告自白不諱，，並有扣案安非他命六包可資為證，
    為其主要論據。惟查，被告於警訊中就為警查扣之毒品安非他命等物品之來源係
    供稱：「所查獲之天秤是在台中縣東勢鎮○○里○○路大甲溪河床八份魚池所撿
    來的，於九十年元月十四日一時四十分左右撿來的」、「（安非他命）是警方見
    到我們二人（指被告與丙○○）在現場機車旁之地上查獲有六小包裝安非他命，
    總計一七．五公克（含袋重）。我並不知道是何人的。」、「我們並未將安非他
    命丟出去，也不知道是何人的」、「（安非他命）我不知為何人所有。不是（我
    丟棄）。」（見臺灣臺中地方法院檢察署九十年度毒偵字第四七六號卷第七頁背
    面至第八頁、第十頁背面），於偵查中則供稱：「天秤等在查獲地後一百公尺魚
    池撿的，安非他命不是我們的」（見同上卷第二十九頁），始終未曾承認扣案之
    第二級毒品安非他命係被告所持有之物，而當時與被告同行之丙○○於本院調查
    中固坦承當時有施用第二級毒品安非他命之事實，然亦否認扣案之安非他命係其
    所持有，且丙○○於警訊及本院調查中所為供述內容，均與被告上開供述內容相
    同，而扣案之第二級毒品安非他命六包，係警員在距被告與丙○○共乘之機車旁
    二、三公尺處之地上所發覺，當時並未看到被告與丙○○有何丟棄毒品之動作等
    情，亦據證人即查獲警員乙○○、甲○○到庭結證屬實，是本案不惟被告與丙○
    ○始終堅決否認扣案之安非他命係渠等所持有，且扣案之安非他命既非在被告與
    丙○○共乘之機車上查獲，查獲本案之警員復未見被告與丙○○有何丟棄扣案毒
    品安非他命之行為，尚難逕以警員在距被告與丙○○所共乘機車不遠處之地上查
    獲有毒品安非他命，即逕行推定被告與丙○○有共同持有毒品安非他命之犯行，
    此外，復查無其他積極證據足資證明被告確有檢察官所指持有第二級毒品安非他
    命之事實，檢察官所舉證據，尚無法證明被告有違反毒品危害防制條例第十一條
    第二項之犯行，乃屬不能證明被告犯罪，應諭知無罪之判決。
四、原審不察，予以論罪科刑，核有未當。上訴意旨指摘原判決不當，為有理由，原
    判決無可維持，且因原審有將應依通常程序審判而誤依簡易判決處刑程序判決之
    重大瑕疵，自應由本院將原判決撤銷，並改依第一審通常程序審判，而為無罪之
    諭知。
五、本案被告經合法傳喚，無正當理由不到庭，爰不待其陳述逕行判決。
六、據上論斷，應依刑事訴訟法第四百五十二條、第四百五十五條之一第一項、第三
    項、第三百六十九條第一項前段、第二項、第三百六十四條、第三百零一條第一
    項、第三百七十一條，判決如主文。
中      華      民      國      九十      年      八    月    二十一    日
                                臺灣臺中地方法院刑事第二庭
                                  審判長法  官  黃  文  進
                                        法  官  柯  崑  輝
          法  官  呂  麗  玉
右正本證明與原本無異。
不得上訴。
                                        書記官
中      華      民      國      九十      年      八    月    二十一    日


司法院資訊處製作；財團法人民間司法改革基金會備份。
